【裁判字號】    98,簡上,226
【裁判日期】    990107
【裁判案由】    傷害
【裁判全文】
臺灣屏東地方法院刑事判決             98年度簡上字第226號
上  訴  人  臺灣屏東地方法院檢察署檢察官
上  訴  人  丙○○
即  被  告
被      告  甲○○
上列上訴人等因傷害案件，不服本院98年度簡字第794 號中華民
國98年6 月29日第一審判決（聲請簡易判決處刑案號：98年度偵
字第369 號），提起上訴，本院管轄第二審之合議庭進行簡式審
判程序，判決如下：
    主  文
上訴駁回。
丙○○、甲○○均緩刑貳年。
    事  實
一、緣丙○○與甲○○2 人原為址設屏東縣長治鄉○○村○○路
    2-6 號之行政院農業委員會高雄區農業改良場屏東本場之同
    事，於民國97年12月4 日上午10時30分許，在上址實驗室內
    因故發生爭執，甲○○因而基於傷害犯意，毆打丙○○，丙
    ○○因而受有左側小腿挫傷併腫痛皮下瘀傷2X2 公分、左側
    上臂擦傷3 公分及右側手臂挫傷併腫痛之傷害；丙○○亦基
    於傷害犯意，毆打甲○○，甲○○因而受有外生殖器挫瘀傷
    及疑腦震盪之傷害。
二、案經丙○○、甲○○2 人分別訴由屏東縣政府警察局屏東分
    局報告臺灣屏東地方法院檢察署檢察官偵查起訴。
    理  由
一、被告丙○○、甲○○2 人所犯均為死刑、無刑徒刑或最輕本
    刑為3 年以上有期徒刑以外之罪，其等於審判程序中就被訴
    犯罪事實，均為有罪之陳述，經告知簡式審判程序之旨，並
    聽取當事人之意見後，依刑事訴訟法第273 條之1 第1 項規
    定，裁定進行簡式審判程序，合先敘明。
二、上開犯罪事實，業據被告2 人於本院審理中坦承不諱，並分
    別經丙○○於警詢、檢察事務官詢問時指訴綦詳，經甲○○
    於警詢、檢察事務官詢問及本院審理時指訴綦詳，且經當時
    在場之證人乙○○、丁○○2 人，分別於警詢、檢察事務官
    詢問及本院審理時所證明，並有國仁醫院丙○○之診斷證明
    書、病歷資料，及財團法人屏東基督教醫院甲○○診斷證明
    書、病歷資料等在卷可稽，足認被告2 人上開自白確與事實
    相符，被告2 人上開傷害犯行，應均可認定。
三、核被告2人所為，均係犯刑法第277條第1項傷害罪。
四、原審因認被告2 人上開犯罪事證明確，而分別適用刑法第27
    7 條第1 項，刑法施行法第1 條之1 規定論處，並分別審酌
    被告2 人均無前科犯行之素行狀況、且為同事關係，因細故
    而互毆之犯罪情狀，及所受傷勢，於原審判決時尚未達成和
    解，又於原審審理前均避重就輕矢口否認犯行，難認有悔改
    之意，惟念2 人徒手互毆之手段及所受傷害尚非重大等一切
    情狀，而均量處被告2 人拘役30日，並依刑法第41條第1 項
    規定，均諭知如易科罰金，以新臺幣1,000 元折算1 日之折
    算標準。核其認事用法並無違誤當，量刑亦屬妥適。被告丙
    ○○認其係正當防衛，因而否認犯行提起上訴，檢察官依丙
    ○○請求而認被告甲○○未於調解時到場，並無悔意等情，
    而認原審就被告甲○○犯行部分量刑過輕，而均指摘原審判
    決不當，本院認均無理由，均應予駁回。
五、另被告2 人未曾受有期徒刑以上刑之宣告，有臺灣高等法院
    被告前案紀錄表附卷可稽，其等素行尚可，又本案係同事間
    因細故而生爭執，被告2 人應均係一時衝動致短於思慮，而
    為本案犯行，於本院審理中，業已達成和解，並均坦承犯行
    ，並表示不願再追究對方責任，認被告2 人均已有悔意，其
    等經此起起訴、審判程序，均應已知所警惕，且無再犯之虞
    ，上開所宣告之刑均以暫不執行為適當，爰依刑法第74條第
    1 項第1 款規定，均宣告緩刑2 年，以啟自新。
據上論斷，應依刑事訴訟法第455 條之1 第3 項、第368 條、第
364 條、第273 條之1 第1 項，刑法第74條第1 項第1 款，判決
如主文。
本案經檢察官潘國威到庭執行職務。
中    華    民    國    99    年    1     月    7     日
                    刑事第三庭  審判長法  官  邱明弘
                                      法  官  陳怡先
                                      法  官  李珮妤
以上正本證明與原本無異。
不得上訴。
中    華    民    國    98    年    1     月    7     日
                                      書記官  史安琪
附錄本案論罪科刑法條全文：
中華民國刑法第277條第1項：
傷害人之身體或健康者，處 3 年以下有期徒刑、拘役或 1 千元
以下罰金。

司法院資訊處製作；財團法人民間司法改革基金會備份。
